【裁判字號】    97,易緝,69
【裁判日期】    970611
【裁判案由】    詐欺
【裁判全文】
臺灣板橋地方法院刑事判決              97年度易緝字第69號
公  訴  人  臺灣板橋地方法院檢察署檢察官
被      告  甲○○
????????????號4樓.
上列被告因詐欺案件，經檢察官提起公訴（97年度偵字第1320號
號），因被告於本院準備程序中為有罪之陳述，經本院告知被告
簡式審判程序之旨，及聽取當事人之意見後，本院合議庭裁定由
受命法官獨任進行簡式審判程序，並判決如下：
    主  文
甲○○幫助意圖為自己不法之所有，以詐術使人將本人之物交付
，處有期徒刑肆月，如易科罰金，以新臺幣壹仟元折算壹日。
    事  實
一、甲○○依其智識程度及社會經驗，能預見將己有之帳戶提供
    予姓名年籍不詳之人使用，可幫助不詳人士提領獲取詐欺犯
    罪所得，竟在上開結果之發生不違背其本意之狀況下，基於
    幫助詐欺取財之不確定故意，於民國96年9 月28日，在臺北
    縣板橋市縣○○道○段某處，將其所有華南商業銀行萬華分
    行帳號000000000000號帳戶之存摺、提款卡、密碼，以新臺
    幣（下同）3,000 元之代價，出售予真實姓名年籍不詳之成
    年男子，而幫助該不詳男子所屬詐欺集團從事詐欺取財之犯
    行。嗣該不詳男子所屬詐騙集團成員即意圖為自己不法之所
    有，基於詐欺取財之犯意，以附表所載之方式實施詐騙，致
    乙○○、鄧依紋、丁○○、戊○○、丙○○等人陷於錯誤，
    而依詐騙集團成員之指示，於附表所示之時間，以操作自動
    櫃員機轉帳或臨櫃匯款之方式，將附表所示款項匯至甲○○
    前開帳戶內，該詐欺集團成員旋將匯入之款項提領一空。嗣
    因乙○○、鄧依紋、丁○○、戊○○、丙○○等人發覺受騙
    ，報警處理而查悉上情。
二、案經臺北縣政府警察局移送臺灣板橋地方法院檢察署檢察官
    偵查起訴。
    理  由
一、上揭犯罪事實，業據被告甲○○於本院審理中坦承不諱，證
    人乙○○、鄧依紋、丁○○、戊○○、丙○○等人亦於警詢
    時證述遭詐騙之情節明確，復有甲○○前開帳戶之客戶基本
    資料及存款往來明細表、證人乙○○、鄧依紋、戊○○、丙○○等人所提出如附表所示之匯款單據、受理詐騙帳戶通報
    警示簡便格式表、受理刑事案件報案三聯單、臺北地檢署命
    令、凍結管制執行命令等件在卷可稽，足認被告之自白與事
    實相符。本件事證已臻明確，被告之犯行至堪認定，應予依
    法論科。
二、核被告所為，係犯刑法第30條第1 項前段、第339 條第1 項
    之幫助詐欺取財罪。被告幫助他人實行詐欺取財犯行，核與
    正犯情狀有間，爰依刑法第30條第2 項之規定，按正犯之刑
    減輕之。其以一提供帳戶之幫助行為，幫助上述詐欺集團成
    員實施數次詐欺取財之犯罪行為，致使數名被害人之財產法
    益受侵害，同時觸犯上開數個相同之幫助詐欺取財罪名，屬
    想像競合犯，應依刑法第55條規定，從一重處斷。爰審酌被
    告前僅有酒醉駕駛之前科，有卷附臺灣高等法院被告前案紀
    錄表為證，惟其提供帳戶供詐欺集團詐騙使用，助長詐騙財
    產犯罪之風氣，造成無辜民眾受騙而受有金錢損失，實為當
    今社會層出不窮之詐財事件發生之根源，導致社會互信受損
    ，擾亂金融交易往來秩序，影響層面廣泛，且亦因被告提供
    個人帳戶，致使執法人員難以追查該詐騙犯罪人之真實身分
    ，兼衡被害人被詐騙之金額、被告之犯罪動機、手段及犯後
    坦承犯行之態度等一切情狀，量處如主文所示之刑，並諭知
    易科罰金之折算標準，以資懲儆。
據上論斷，應依刑事訴訟法第273 條之1 第1項、第299 條第1項
前段，刑法第30條第1 項前段、第2 項、第339 條第1 項、第55
條、第41條第1 項前段，刑法施行法第1 條之1 第1 項、第2 項
前段，判決如主文。
本案經檢察官林俊峰到庭執行職務。
中    華    民    國    97    年    6     月    11    日
                  刑事第七庭    法  官   吳佳穎
以上正本證明與原本無異
如不服本判決應於送達後10日內向本院提出上訴狀
                                書記官  陳香君
中    華    民    國    97    年    6     月    11    日
附錄本案論罪科刑法條全文：
中華民國刑法第339條（普通詐欺罪）
意圖為自己或第三人不法之所有，以詐術使人將本人或第三人之
物交付者，處5 年以下有期徒刑、拘役或科或併科1 千元以下罰
金。
以前項方法得財產上不法之利益或使第三人得之者，亦同。
前二項之未遂犯罰之。
附表：
┌──┬───┬────┬──────┬──────┬────┬────┬────┐
│編號│被害人│匯款時間│匯款地點    │匯款單據    │匯款金額│詐騙事由│證據卷頁│
├──┼───┼────┼──────┼──────┼────┼────┼────┤
│1.  │乙○○│96年10月│臺北縣中和市│郵政跨行匯款│100萬元 │佯稱檢察│見臺灣板│
│    │      │1日     │某郵局      │申請書      │        │官，渠身│橋地方法│
│    │      │        │            │            │        │分遭冒用│院檢察署│
│    │      │        │            │            │        │，須檢查│97年度偵│
│    │      │        │            │            │        │財產狀況│字第1320│
│    │      │        │            │            │        │        │號偵查卷│
│    │      │        │            │            │        │        │第28頁至│
│    │      │        │            │            │        │        │第38頁  │
├──┼───┼────┼──────┼──────┼────┼────┼────┤
│2.  │乙○○│96年10月│臺北縣永和市│匯款單      │54萬元  │同上    │同上    │
│    │      │2日     │華南商業銀行│            │        │        │        │
│    │      │        │永和分行    │            │        │        │        │
│    │      │        │            │            │        │        │        │
├──┼───┼────┼──────┼──────┼────┼────┼────┤
│3.  │鄧依紋│96年10月│臺南縣歸仁鄉│自動櫃員機儲│29989 元│佯稱渠前│同上偵查│
│    │      │8 日（起│長榮路1段396│戶交易明細表│        │於網路購│卷第83頁│
│    │      │訴書誤載│號郵局自動櫃│            │        │物，須解│至第94頁│
│    │      │為96年10│員機        │            │        │除自動扣│        │
│    │      │月6日） │            │            │        │款設定  │        │
├──┼───┼────┼──────┼──────┼────┼────┼────┤
│4.  │丁○○│96年10月│臺北縣中和市│            │2998元  │佯稱渠前│同上偵查│
│    │      │8日晚間7│景新街442號 │            │        │匯款錯誤│卷第95頁│
│    │      │時28分許│南勢角郵局  │            │        │，須解除│至第97頁│
│    │      │        │            │            │        │分期付款│        │
│    │      │        │            │            │        │設定    │        │
├──┼───┼────┼──────┼──────┼────┼────┼────┤
│5.  │戊○○│96年10月│臺南縣永康市│郵政自動櫃員│4442元  │佯稱渠前│同上偵查│
│    │      │8日晚間6│大灣路949號 │機交易明細  │        │於網路購│卷第75頁│
│    │      │時51分許│郵局自動櫃員│            │        │物，須解│至第82頁│
│    │      │        │機          │            │        │除分期付│        │
│    │      │        │            │            │        │款設定  │        │
├──┼───┼────┼──────┼──────┼────┼────┼────┤
│6.  │丙○○│96年10月│臺北縣永和市│郵政自動櫃員│29989 元│佯稱渠前│同上偵查│
│    │      │8日下午5│中正路郵局  │機交易明細  │        │網路購物│卷第39頁│
│    │      │時27分許│            │            │        │匯款錯誤│至第48頁│
│    │      │        │            │            │        │，須解除│        │
│    │      │        │            │            │        │設定    │        │
└──┴───┴────┴──────┴──────┴────┴────┴────┘


司法院資訊處製作；財團法人民間司法改革基金會備份。
